高雄高等行政法院判決
                                     110年度交上字第75號
上  訴  人　曲長科
被 上訴 人  臺中市交通事件裁決處

代　表　人　黃士哲
上列當事人間交通裁決事件，上訴人對於中華民國110年6月30日
臺灣高雄地方法院109年度交字第497號行政訴訟判決，提起上訴
，本院判決如下︰
　　主  文
一、上訴駁回。
二、上訴審訴訟費用新臺幣750元由上訴人負擔。
　　理  由
一、爭訟概要：
    上訴人駕駛訴外人蔡○○所有車牌號碼000-0003號自用小客
    車（下稱系爭車輛）於民國109年9月17日7時35分許，在八
    八快速道路東向大寮交流道出口匝道（下稱大寮出口匝道）
    ，因有「行駛快速公路未依標誌指示行車」之違規行為，經
    民眾檢舉，由高雄市政府警察局交通大隊（下稱舉發機關）
    員警填掣高市警交相字第BZB119299號舉發違反道路交通管
    理事件通知單（下稱系爭舉發通知單）逕行舉發。嗣訴外人
    蔡○○於應到案日期前向被上訴人陳述不服，並向被上訴人
    告知應歸責人為上訴人，經被上訴人函詢舉發機關後，認上
    訴人確有上揭違規行為，乃依道路交通管理處罰條例（下稱
    處罰條例）第33條第1項第12款、第63條第1項第1款規定，
    於109年12月14日開立中市裁字第68-BZB119299號裁決書（
    下稱原處分），裁處上訴人罰鍰新臺幣（下同）3,000元，
    並記違規點數1點。上訴人不服，提起行政訴訟，經臺灣高
    雄地方法院以109年度交字第497號行政訴訟判決（下稱原判
    決）駁回其訴，遂提起本件上訴。
二、上訴人起訴主張及訴之聲明、被上訴人於原審之答辯及聲明
    、原判決理由，均引用原判決書所載。
三、上訴意旨：
（一）依行政罰法第7條違反行政法上義務之行為非出於故意或
      過失者，不予處罰；同法第13條規定因避免自己或他人生
      命、身體、自由、名譽或財產之緊急危難而出於不得已之
      行為，不予處罰。大寮出口匝道設計不良，下匝道車輛回
      堵至快速道路為每日常態，危及用路人性命安全，車輛停
      等於快速道路，易生重大傷亡事故。該處下匝道欲右轉之
      車輛，往往行駛出道路邊線與主線道直行車輛併行，而檢
      舉人車輛若非併排，何需駛出道路邊線？上訴人駕駛系爭
      車輛未壓道路邊線，何以反被認定併排行駛？何以認定行
      駛出道路邊線之檢舉人非併排行駛？又原判決援引被上訴
      人答辯狀所稱違規地點周遭GOOGLE地圖，並以GOOGLE街景
      作為現場照片，然該GOOGLE街景並無系爭車輛，顯非系爭
      事件當下所攝，自無證明能力。是檢舉人違規，上訴人無
      違規之故意或過失，已臻明顯。
（二）依檢舉人提供之影像，檢舉人及其前車均駛出道路邊線，
      且未開啟危險警告燈，明顯與高速公路及快速公路交通管
      制規則第17條規定有違，且違反處罰條例第45條第1項第1
      2款規定，任意使駛出邊線或任意跨越兩條車道行駛。上
      訴人無從判斷檢舉人車輛何故停靠路肩，惟上訴人車輛乃
      正常行駛於主線車道，並無因故意或過失違反行政法上義
      務之違規行為。又系爭車輛為藍色，並非黑色，原判決不
      查，竟依被上訴人答辯狀逐字抄錄，未查明上訴人原審主
      張之事實，查證未臻完備，不言可諭。而被上訴人答辯狀
      亦有援引法條內文錯誤情事，併此敘明。
四、本院之判斷
（一）應適用之法令
   1、處罰條例：
   (1)第33條第1項第12款規定：「汽車行駛於高速公路、快速
      公路或設站管制之道路，不遵使用限制、禁止、行車管制
      及管理事項之管制規則而有下列行為者，處汽車駕駛人新
      臺幣3千元以上6千元以下罰鍰：十二、未依標誌、標線、
      號誌指示行車。」
   (2)第63條第1項第1款規定：「汽車駕駛人有下列各款所列條
      款之一者，除依原條款處罰鍰外，並予記點：一、有第33
      條第一項……情形之一者，各記違規點數一點。」
   2、高速公路及快速公路交通管制規則：
   (1)第2條第3款、第10款、第14款：「本規則所用名詞，釋義
      如下：……三、主線車道︰指車道中可供汽車直駛之車道
      。……十、減速車道︰指設於主線車道與匝道之間，專供
      汽車駛離主線車道進入匝道前減速之車道。……十四、匝
      道︰指交流道中為加減速車道及主線車道與其他道路間之
      連接部分。」
   (2)第9條第1項第3款：「汽車行駛高速公路及快速公路，不
      得有下列行為：三、在加速車道、減速車道或單車道之匝
      道上超越前車。」
（二）按事實認定乃事實審法院之職權，而證據之證明力如何或
      如何調查事實，事實審法院有衡情斟酌之權，苟其事實之
      認定已斟酌全辯論意旨及調查證據之結果，而未違背論理
      法則、經驗法則或證據法則，縱其證據之取捨與當事人所
      希冀者不同，致其事實之認定異於該當事人之主張者，亦
      不得謂為原判決有違背法令之情形。經查，原審法院係綜
      合審酌高雄市政府警察局林園分局109年11月11日高市警
      林分交字第10973471100號函、違規地點周遭GOOGLE地圖
      、現場照片及採證光碟等資料，並依職權調查檢舉人檢舉
      之行車紀錄器光碟，而當庭勘驗影像內容之結果為：「時
      間2020/09/17 07：35：42時至07：35：49時，檢舉民眾
      車輛（下稱該車）行駛於高雄市大寮區台88線快速道路7
      公里往東方向往大寮交流道之減速車道上，在黃底黑字標
      誌前排隊準備下交流道，當時系爭車輛行經該黃底黑字標
      誌，並從該車及其前方排隊車輛左側超越該車及其前方，
      畫面顯示該處僅設置1減速車道」，有勘驗筆錄及現場照
      片可稽（原審卷第115頁、第38頁、第55頁）；又原審法
      院依採證光碟所示，上訴人行車超越前車時，前車之右後
      車輪係屬壓線（道路邊線）狀態，且煞車燈亮起，全車主
      要部分仍屬停在該匝道上，亦有現場照片可佐（原審卷第
      55頁），足見上訴人駕駛系爭車輛行駛於往大寮交流道之
      減速車道時，前方車輛即檢舉人車輛及其前車乃排隊準備
      下交流道，上訴人為其後方車輛卻未依序排隊前行，而從
      車道左側超越前車，即有併排行駛之行為，尚不因上訴人
      行駛是否超越或壓道路邊線而有別。又依違規地點周遭GO
      OGLE地圖所示，該減速車道所設黃底黑字標誌載明：「下
      匝道車輛禁止併排行駛」，故上訴人超越前車而併排行駛
      之行為，確已構成處罰條例第33條第1項第12款行駛於快
      速公路未依標誌指示行車之違規情事，至於該GOOGLE地圖
      街景縱非本件違規事件發生當下所拍攝，尚無礙於上訴人
      違規事實之認定。而採證光碟已經原審勘驗如前，錄影當
      時為白天，錄影畫面清晰，且明確拍攝系爭車輛之車牌號
      碼，故系爭車輛究為藍色或黑色，對於原判決所為違規事
      實之認定亦不生影響。是原判決業已詳述其事實認定之依
      據及得心證之理由，核與卷內證據相符，亦無違反證據法
      則、經驗法則及論理法則之情事。上訴意旨主張該GOOGLE
      地圖不具證明力，並以車身顏色指摘原審法院查證未臻完
      備云云，均不足採。又系爭路段僅有一減速車道，並設有
      「下匝道車輛禁止併排行駛」之標誌牌面，檢舉人車輛及
      其前車於該車道上均依序排隊前行準備下匝道，足證該標
      誌行車指示清楚，上訴人並無不能遵守之情事，故上訴人
      主張其無違規之故意過失云云，亦無可採。上訴意旨以前
      詞主張檢舉人及其前車違規駛出道路邊線、路肩停車，其
      未壓道路邊線為正常行駛於主線車道，並無違規及故意過
      失云云，無非重述其在原審業經主張而為原判決摒棄不採
      之陳詞，或就原審取捨證據、認定事實之職權行使事項，
      再予爭執，其指摘原判決有違背法令情事，委無可採。
五、綜上所述，原判決駁回上訴人之訴，認事用法均無違誤，亦
    無判決不適用法規或適用不當等違背法令之情事。上訴意旨
    仍執前詞指摘原判決違背法令，求予廢棄，為無理由，應予
    駁回。
六、上訴審訴訟費用750元應由上訴人負擔。
七、結論：上訴無理由。
中　　華　　民　　國　　110  　年　 10 　　月 　18　　日
             高雄高等行政法院第三庭
                         審判長法官　吳　永　宋
                               法官　孫　奇　芳
                               法官　黃　堯　讚
以上正本係照原本作成。
不得上訴。
中　　華　　民　　國　　110　 年　　10　　月　　18　　日

                             書記官　凃　明　鵑